臺灣屏東地方法院刑事判決　　　　　　　109年度訴字第890號
　　　　　　　　　　　　　　　　　　　110年度訴字第71號
公　訴　人　臺灣屏東地方檢察署檢察官
被　　　告　陳彥齊



選任辯護人　周振宇律師（法扶律師）
被　　　告　黃進誠




選任辯護人　黃見志律師（法扶律師）
上列被告因違反毒品危害防制條例等案件，經檢察官提起公訴（
109 年度偵字第6703號、109 年度偵字第7640號、109 年度偵字
第9112號、109 年度偵字第9344號）及追加起訴（110 年度偵緝
字第1 號、110 年度偵緝字第2 號），本院判決如下：
    主  文
陳彥齊犯如附表一編號一至六所示之罪，各處如附表一編號一至
六「主文及宣告刑」欄所示之刑及沒收。應執行有期徒刑拾參年
。
甲○○犯如附表一編號四及六所示之罪，各處如附表一編號四及
六「主文及宣告刑」欄所示之刑及沒收。應執行有期徒刑拾壹年
。
    事  實
一、陳彥齊明知甲基安非他命係毒品危害防制條例第2 條第2 項
    第2 款之第二級毒品，並經行政院衛生福利部明令公告列為
    禁藥管理，係藥事法第22條第1 項第1 款所規定之禁藥，不
    得非法持有、販賣、轉讓，竟分別為下列行為：
（一）意圖營利，基於販賣第二級毒品之犯意，分別於附表一編
      號1 至3 所示之交易（轉讓）時間及地點，以附表「交易
      （轉讓）方式及價格」欄所示之方式及價格，販賣第二級
      毒品甲基安非他命予如附表一編號1 至3 所示之對象（共
      3 次）。
（二）基於轉讓禁藥即甲基安非他命之犯意，於附表一編號5 所
      示之交易（轉讓）時間及地點，以該編號所示之方式，轉
      讓禁藥予甲○○（共1 次）。
二、陳彥齊與甲○○均明知甲基安非他命係毒品危害防制條例第
    2 條第2 項第2 款所公告之第二級毒品，不得非法持有、販
    賣，竟共同意圖營利，基於販賣第二級毒品之犯意聯絡，分
    別於附表一編號4 、6 所示之交易（轉讓）時間及地點，以
    附表一「交易（轉讓）方式及價格」欄所示之方式及價格，
    共同販賣第二級毒品甲基安非他命予如附表一編號4 、6 所
    示之對象（共2 次）。嗣因警對陳彥齊所持用如附表二編號
    6 所示之手機門號實施通訊監察已久，陳彥齊復於民國109
    年7 月19日因交通事故遭送至行政院衛生福利部屏東醫院急
    診室治療，於同日4 時30分許為警自其隨身物品扣得如附表
    二編號1 至4 所示之物；再經警於同年8 月10日17時許持拘
    票至高雄市立小港醫院拘提陳彥齊到案，並扣得如附表二編
    號5 至8 所示之物，而查悉上情。
三、案經臺灣屏東地方檢察署檢察官指揮屏東縣政府警察局潮州
    分局偵查起訴暨屏東縣政府警察局里港分局報告臺灣屏東地
    方檢察署檢察官追加起訴。
    理  由                                                  
壹、程序部分
一、追加起訴部分：
    按數人共犯一罪者，為相牽連犯罪，刑事訴訟法第7 條第2
    款定有明文。又第一審辯論終結前，得就與本案相牽連之犯
    罪追加起訴，刑事訴訟法第265 條第1 項亦有明文。查於本
    案審理期間，經臺灣屏東地方檢察署檢察官以110 年度偵緝
    字第1 號、110 年度偵緝字第2 號追加起訴書認被告甲○○
    與被告陳彥齊就如附表一編號4 、6 所示之部分為共犯關係
    ，屬數人共犯數罪之相牽連案件，爰就被告甲○○之犯行部
    分追加起訴，經核於法並無不合，爰併予審理。
二、證據能力部分：
（一）本判決下列所引用被告以外之人於審判外所為之供述證據
      ，檢察官、被告陳彥齊、甲○○及其2 人之辯護人於本院
      審理時均同意有證據能力（見本院109 年度訴字第890 號
      卷，下稱本院卷一，第275 頁、本院110 年度訴字第71號
      卷，下稱本院卷二，第234 頁至第235 頁），本院審酌上
      開證據資料作成時之情況，尚無違法不當及證明力明顯過
      低之瑕疵，而認為以之作為證據應屬適當，依刑事訴訟法
      第159 條之5 第1 項規定，均有證據能力。
（二）至其餘認定本案犯罪事實之非供述證據，亦查無違反法定
      程序取得之情，依刑事訴訟法第158 條之4 規定反面解釋
      ，亦有證據能力。
貳、實體部分
一、認定事實所憑之證據及理由：
（一）上揭事實，業據被告2 人於本院準備程序及審理時均坦承
      不諱且互核一致（見本院卷一第111 頁至第112 頁、第
      275 頁、本院卷二第206 頁、第235 頁），核與證人塗明
      喜於警詢（見屏東縣政府警察局潮州分局潮警偵字第0000
      0000000 號卷，下稱警600 號卷，第149 頁至第155 頁）
      及偵查中之證述（見屏東地檢109 年度他字第1819號卷一
      ，下稱他1819卷一，第187 頁至第189 頁）、證人陳楗森
      於警詢（見他1819卷一第132 頁至第137 頁）及偵查中之
      證述（見他1819卷一第194 頁至第195 頁）、證人湯贛豐
      於警詢（見警600 號卷，第225 頁至第227 頁）及偵查中
      之證述（見屏東地方檢察署109 年度偵字第9344號卷，下
      稱偵9344號卷，第75頁）均大致相符，並有證人塗明喜所
      持行動電話與暱稱「阿基」之聯絡人頁面及LINE通訊軟體
      對話紀錄截圖照片4 張（見他1819卷一第107 頁至第111
      頁）、被告陳彥齊持用之門號0000000000號行動電話與證
      人陳楗森使用之000000000 、000000000 號公用電話及門
      號0000000000號行動電話之通訊監察譯文表1 份（見他
      1819卷一第139 頁、警600 號卷第27頁、第187 頁、屏東
      地檢109 年度偵字第7640號卷第29頁、第47頁）、109 年
      7 月12日監視器錄影畫面翻拍照片9 張（見他1819卷一第
      141 頁至第149 頁）、證人陳楗森之尿液採檢報告1 份（
      見他1819卷一第173 頁至第177 頁）、陳彥齊持用之門號
      0000000000號與被告甲○○持用門號0000000000號行動電
      話之通訊監察譯文1 份（見屏東地檢109 年度他字第1819
      號卷二，下稱他1819卷二，第131 頁至第139 頁）、被告
      甲○○與湯贛豐之LINE通訊軟體對話紀錄截圖照片4 張（
      見警600 號卷第121 頁至第125 頁）、陳彥齊持用門號
      0000000000號行動電話與證人湯贛豐持用門號0000000000
      號行動電話之通訊監察譯文1 份（見他1819卷二第187 頁
      ）、證人湯贛豐之台灣檢驗科技股份有限公司109 年8 月
      28日編號KH/2020/00000000號濫用藥物檢驗報告1 份（見
      警600 號卷第257 頁）、屏東縣政府警察局潮州分局搜索
      扣押筆錄暨扣押物品目錄表各1 份（見警600 卷第59頁至
      第67頁、屏東縣政府警察局潮州分局潮警偵字第00000000
      000 號卷第13頁至第17頁）、帳冊影本（見警600 卷第69
      頁）、證人塗明喜之尿液檢驗報告1 份（見屏東縣政府警
      察局潮州分局潮警偵字第10931041400 號卷，下稱警400
      卷，第33頁至第35頁、第57頁至第59頁）、本院110 年度
      成保管字第37號扣押物品清單1 份（本院卷一第87頁至第
      89頁）等件附卷可稽，足認被告2 人前揭任意性之自白均
      與事實相符，堪以採信。
（二）按販賣毒品之所謂販賣行為，係行為人基於營利之目的，
      而販入或賣出毒品而言。販賣毒品者，其主觀上須有營利
      之意圖，且客觀上有販賣之行為即足構成，至於實際上是
      否已經獲利則非所問。即於有償讓與他人之初，係基於營
      利之意思，並著手實施，而因故無法高於購入之原價出售
      ，最後不得不以原價或低於原價讓與他人時，仍屬販賣行
      為。必始終無營利之意思，縱以原價或低於原價有償讓與
      他人，方難謂為販賣行為，而僅以轉讓罪論處（最高法院
      100 年度台上字第4683號判決意旨參照）。次按販賣毒品
      乃違法行為，交易雙方類皆以隱匿秘密之方式而為，且毒
      品無公定價格，每次購買價量，隨時可能依雙方關係深淺
      、資力、需求量及對行情之認知、來源是否充裕、查緝是
      否嚴緊，購買者被查獲時供述來源對象之可能性風險等因
      素之評估，因而異其標準，機動調整，非可一概而論。販
      賣毒品之利潤所得，除經坦承犯行或價量俱屬明確者外，
      本難查得實情，是以除非別有積極事證，足認係以同一價
      量委託代買、轉售或無償贈與，確未牟利以外，尚難執此
      遽認非法販賣毒品之證據尚有不足（最高法院97年度台上
      字第1012號、97年度台上字第3557號判決意旨參照）。查
      被告陳彥齊獨自所為如附表一編號1 至3 、與被告甲○○
      共同所為如附表一編號4 、6 所示各次販賣第二級毒品之
      過程中，既有實際向購毒者取得金錢並交付毒品，其2 人
      之行為外觀上均已然具備販賣毒品犯行之構成要件，且該
      行為對被告2 人而言皆極具風險性，而被告2 人與如附表
      一所示之購毒者間復無深刻交情或其他密切關係，又被告
      陳彥齊於本院準備程序中主張其於收取被告甲○○轉交之
      新臺幣（下同）2,000 元販毒所得後，有朋分500 元予被
      告甲○○作為跑腿費（見本院卷一第111 頁），縱該供詞
      並不可信（詳後述），惟足見被告陳彥齊已主張其販毒行
      為確有獲利，否則當不致於有多餘金錢可分予共犯甲○○
      ，堪認被告陳彥齊主觀上有營利之意圖甚明，是被告2 人
      共同意圖營利而販毒之行為，應可認定。
（三）綜上所述，本案事證明確，被告2 人犯行均洵堪認定，應
      予依法論科。
二、論罪科刑：
（一）按行為後法律有變更者，適用行為時之法律，但行為後之
      法律有利於行為人者，適用最有利於行為人之法律，刑法
      第2 條第1 項定有明文。查被告陳彥齊如附表一編號1 、
      2 所為於行為後，毒品危害防制條例第4 條第2 項、第17
      條第2 項已於109 年1 月15日經總統公布修正施行，並自
      同年7 月15日起生效。修正前毒品危害防制條例第4 條第
      2 項原規定：「製造、運輸、販賣第二級毒品者，處無期
      徒刑或7 年以上有期徒刑，得併科新臺幣1,000 萬元以下
      罰金。」修正後則規定：「製造、運輸、販賣第二級毒品
      者，處無期徒刑或10年以上有期徒刑，得併科新臺幣1,50
      0 萬元以下罰金。」經新舊法比較之結果，顯見新法提高
      法定刑上限，並非較有利於被告，自應就被告陳彥齊如附
      表一編號1 、2 所為適用修正前毒品危害防制條例第4 條
      第2 項規定處斷。至同條例第17條第2 項係將「偵查及審
      判中均自白」修正為「偵查及歷次審判中均自白」，倘被
      告於偵查及歷次審判中均自白，不論依修正前或修正後規
      定，均應減輕其刑，即無「有利或不利」之情況，不生新
      舊法比較問題，應逕適用現行法（最高法院110 年度台上
      字第5063號判決意旨參照），是就被告陳彥齊如附表一編
      號1 、2 所示於偵、審中均自白部分（詳後述），既因適
      用之結果相同，而不生新舊法比較之問題，附此敘明。
（二）次按甲基安非他命依成癮性、濫用性及對社會危害性之程
      度，已列為毒品危害防制條例第2 條第2 項第2 款規定之
      第二級毒品，禁止非法持有、販賣。是核被告陳彥齊如附
      表一編號1 、2 所為，係犯修正前毒品危害防制條例第4
      條第2 項之販賣第二級毒品罪；如附表一編號3 、4 、6
      所為，則係犯毒品危害防制條例第4 條第2 項之販賣第二
      級毒品罪；被告甲○○如附表一編號4 、6 所為，係犯毒
      品危害防制條例第4 條第2 項之販賣第二級毒品罪。被告
      2 人販賣第二級毒品前意圖販賣而持有第二級毒品之低度
      行為，均為其販賣之高度行為所吸收，不另論罪。
（三）再按行為人明知禁藥甲基安非他命而轉讓者，除成立毒品
      危害防制條例第8 條第2 項之轉讓第二級毒品罪外，亦構
      成藥事法第83條第1 項之轉讓禁藥罪，屬於同一犯罪行為
      同時有2 種法律可資處罰之法規競合（或稱法條競合）關
      係。因毒品危害防制條例第8 條第2 項之轉讓第二級毒品
      罪，法定本刑為6 月以上5 年以下有期徒刑，得併科70萬
      元以下罰金。藥事法第83條第1 項之轉讓禁藥罪，法定本
      刑為7 年以下有期徒刑，得併科5,000 萬元以下罰金。從
      而，轉讓甲基安非他命之行為，除轉讓達毒品危害防制條
      例第8 條第6 項規定之一定數量（淨重10公克以上），或
      成年人轉讓予未成年人，或明知為懷胎婦女而轉讓，經依
      法加重後之法定刑，較藥事法第83條第1 項轉讓禁藥之法
      定刑為重情形外，依「重法優於輕法」原則，應適用重法
      即藥事法第83條第1 項之轉讓禁藥罪處罰（最高法院109
      年度台上字第2024號判決意旨參照）。是核被告陳彥齊如
      附表一編號5 所為，則係犯藥事法第83條第1 項之轉讓禁
      藥罪。又本案因無證據證明被告陳彥齊如附表一編號5 所
      轉讓之第二級毒品數量已達純質淨重20公克以上，且藥事
      法第83條第1 項亦未處罰單純持有禁藥之行為，故不生持
      有禁藥之低度行為，為轉讓之高度行為所吸收之問題，附
      此敘明。
（四）被告陳彥齊與甲○○就如附表一編號4 、6 所示販賣第二
      級毒品犯行，有犯意聯絡及行為分擔，依刑法第28條規定
      ，應論以共同正犯。又被告陳彥齊就其如附表一所示各次
      犯行；被告甲○○就其如附表一編號4 、6 所示各次販賣
      第二級毒品等犯行，犯意各別，行為互殊，均應予分論併
      罰。
（五）刑之加重、減輕事由：
    1.累犯部分之說明：
    ⑴被告陳彥齊前於105 年間，因施用毒品、槍砲、轉讓偽藥
      等案件，分別經本院以105 年度簡字第1477號判決判處有
      期徒刑4 月（下稱甲案）、臺灣臺東地方法院以105 年度
      東簡字第240 號判決判處有期徒刑8 月、3 月、臺灣臺東
      地方法院以106 年度訴字第3 號判決判處有期徒刑3 月確
      定，上開案件復經臺灣臺東地方法院以107 年度聲字第95
      號定應執行有期徒刑1 年3 月確定（下稱乙案）；另於10
      6 年間，因施用毒品案件，經本院以106 年度簡字第697
      號判決判處有期徒刑4 月確定（下稱丙案），甲案於106
      年7 月18日執行完畢出監後，復於107 年2 月16日執行丙
      案至107 年6 月15日執行完畢後，再接續執行乙案之剩餘
      刑度，並於108 年5 月15日縮短刑期執行完畢出監，嗣接
      續執行罰金易服勞役，迄於108 年6 月24日罰金易服勞役
      執行完畢出監等情，有臺灣高等法院被告前案紀錄表可參
      ，其於有期徒刑執行完畢後5 年以內，故意再犯如附表一
      各編號所示有期徒刑以上之罪，為累犯。參照司法院大法
      官釋字第775 號解釋意旨，審酌被告陳彥齊上開前案中曾
      犯轉讓偽藥案件，與本案販賣毒品、轉讓禁藥之罪質相同
      ，且被告陳彥齊於上開前案執行完畢後僅相隔1 年餘即再
      為本案犯行，顯見被告陳彥齊對刑罰之反應力薄弱，為助
      其教化並兼顧社會防衛，認為就其本案所犯之罪，皆無因
      加重最低本刑而生刑罰逾其罪責之情，爰依刑法第47條第
      1 項之規定，加重其刑，惟無期徒刑部分依法不得加重，
      併予敘明。
    ⑵被告甲○○前於106 年至107 年間，因竊盜、施用毒品等
      案件，經本院分別以106 年易字第174 號判決判處有期徒
      刑9 月、107 年簡字第309 號判決判處有期徒刑3 月、10
      7 年簡字第1856號判決判處有期徒刑3 月確定，上開徒刑
      復經本院定應執行刑有期徒刑1 年1 月，並於108 年3 月
      27日徒刑執行完畢出監；又於108 年間，因公共危險案件
      ，經本院以108 年度交簡字第1717號判決判處有期徒刑4
      月確定，於109 年6 月20日徒刑執行完畢出監等情，亦有
      臺灣高等法院被告前案紀錄表可佐，其於有期徒刑執行完
      畢後5 年內，故意再犯如附表一編號4 、6 所示有期徒刑
      以上之罪，固為累犯。惟本院審酌被告甲○○所犯本案與
      前案間之犯罪原因、型態、侵害法益、罪質、不法內涵及
      社會危害程度均不相同，難認被告甲○○前後所犯之罪間
      有何內在關聯性，又檢察官並未提出其他事證證明被告甲
      ○○於本案犯行有何特別之惡性或刑罰感應力薄弱之情形
      ，為免與憲法上之罪責原則及罪刑相當原則相悖，本院依
      司法院大法官釋字第775 號解釋意旨及刑法第47條第1 項
      規定，裁量不予加重其刑。
    2.毒品危害防制條例第17條第2 項之說明：
      按犯第4 條至第8 條之罪於偵查及歷次審判中均自白者，
      減輕其刑，毒品危害防制條例第17條第2 項定有明文。又
      又行為人轉讓同屬禁藥之第二級毒品甲基安非他命（未達
      法定應加重其刑之一定數量）予成年人（非孕婦），依重
      法優於輕法之原則，擇較重之藥事法第83條第1 項轉讓禁
      藥罪論處，如行為人於偵查及歷次審判中均自白，仍有毒
      品危害防制條例第17條第2 項規定自白減輕其刑之適用（
      最高法院109 年度台上大字第4243號裁定意旨參照）。再
      （修正前）毒品危害防制條例第17條第2 項規定：「犯第
      4 條至第8 條之罪於偵查及審判中均自白者，減輕其刑」
      ，係為鼓勵是類犯罪行為人自白、悔過，並期訴訟經濟、
      節約司法資源而設。須於偵查及審判中皆行自白，始有適
      用。又此所謂之「自白」，乃對自己之犯罪事實全部或主
      要部分為肯定供述之意，亦即自白內容，應具備基本犯罪
      構成要件，始足當之；於販毒之場合，應包含毒品金額、
      種類、交易時間地點及對象等，足以令人辨識其所指為何
      ，始得認為已自白販賣毒品（最高法院107 年度台上字第
      78號判決意旨參照）。經查：
    ⑴被告陳彥齊於偵查、本院準備程序及審理中就如附表一編
      號1 至4 之販賣第二級毒品、如附表一編號5 之轉讓禁藥
      等犯行均自白明確（見屏東地檢109 年度他字第1819號卷
      三，下稱他1819卷三，第176 頁至177 頁、本院卷一第
      111 頁、第275 頁），則就其所犯上開犯行，均應依毒品
      危害防制條例第17條第2 項規定，減輕其刑，並就有期徒
      刑及罰金刑部分，依刑法第71條第1 項規定，先加後減之
      ，惟無期徒刑部分則不得加重，附此敘明。
    ⑵另被告陳彥齊就如附表一編號6 所示與被告甲○○共同販
      賣第二級毒品部分之犯行，被告陳彥齊雖於本院審理中已
      坦承，然就該次犯行被告陳彥齊有無於偵查中自白乙節，
      依被告陳彥齊於109 年9 月15日在偵查中之偵訊筆錄所載
      ：（問：109 年7 月17日15時許【即如附表一編號4 所示
      部分】，你是否有叫甲○○到潮州鎮興隆路小北百貨內你
      碰面，並交付甲○○1 包毒品安非他命，之後，甲○○就
      騎車到內埔鄉龍泉村龍泉加油站，以新臺幣【下同】2,00
      0 元價格，將毒品拿給湯贛豐？）答：我有拿毒品給甲○
      ○。（問：109 年8 月9 日17時許【即如附表一編號6 所
      示部分】，湯贛豐與甲○○交易毒品，交易的方式是甲○
      ○將毒品放置於其母親車牌號碼000-000 號機車車廂內，
      再由湯贛豐將2,000 元放在上開機車車廂內，並拿走該毒
      品，此次交易之毒品亦是你所提供？）答：這個我就不知
      道。（問：甲○○交付毒品給湯贛豐的毒品都是你拿給甲
      ○○，並交代甲○○交付給湯贛豐的？）答：我沒有交代
      甲○○，都是甲○○跟我講他要拿給湯贛豐。（問：甲○
      ○幫你送毒品給湯贛豐後，可以拿到多少報酬？）答：就
      是無償給他吃而已等語（見他1819卷三第176 頁至第177
      頁），難認其於偵查中有承認如附表一編號6 之犯行；且
      經本院於審理中當庭勘驗該次偵訊筆錄光碟，結果如下：
      （問：109 年7 月17日15時許【即如附表編號4 】，你是
      否有叫甲○○到潮州鎮興隆路小北百貨內你碰面，並交付
      甲○○1 包毒品安非他命，之後，甲○○就騎車到內埔鄉
      龍泉村龍泉加油站，以新臺幣【下同】2,000 元價格，將
      毒品拿給湯贛豐？）答：我有拿毒品給他，給甲○○。（
      問：109 年8 月9 日17時許【即如附表編號6 】，湯贛豐
      與甲○○交易毒品，交易的方式是甲○○將毒品放置於其
      母親車牌號碼000-000 號機車車廂內，再由湯贛豐將2,00
      0 元放在上開機車車廂內，並拿走該毒品，此次交易之毒
      品亦是你所提供？）答：這個我就不知道。（問：甲○○
      交付給湯贛豐的毒品都是你拿給甲○○，並交代甲○○交
      付給湯贛豐的？）答：我沒有交代甲○○，都是甲○○跟
      我講他要拿給湯贛豐這樣而已。（問：甲○○幫你送毒品
      給湯贛豐後，有沒有拿到多少報酬？）答：前後只有拿到
      2,000 元而已，甲○○有拿一兩千，甲○○拿給我的。（
      問：甲○○幫你把毒品送給湯贛豐之後，你有沒有酬勞給
      甲○○，他有沒有拿過你任何的酬勞？）答：他沒有，但
      是我不知道我給他之後，他怎麼跟湯贛豐那邊接觸的，報
      酬的就是給他吃而已，就是無償給他吃而已。（問：是否
      承認有販賣毒品給塗明喜、陳楗森、甲○○及湯贛豐？）
      答：湯贛豐沒有，其他的人我有給他們，那時候甲○○那
      個湯贛豐是他自己的朋友，他自己去處理的。（問：所以
      湯贛豐沒有，其他的人都有給他們毒品嗎？）答：對等語
      （見本院卷一第311 頁至第313 頁），可知檢察官於詢問
      被告陳彥齊就甲○○幫忙運送毒品給證人湯贛豐後有無拿
      到報酬時，被告陳彥齊先表示「前後只有拿到2,000 元，
      甲○○有拿一兩千」，後經檢察官向其確認問題之真意後
      ，即改稱「被告甲○○並無取得任何金錢報酬，而只有無
      償施用之利益」，故自被告陳彥齊該段供述即可推斷其所
      稱「前後只有拿到2,000 元，甲○○有拿一兩千」等語，
      係指如附表一編號4 、6 之犯行中，被告甲○○有自購毒
      者拿回2,000 元並轉交給被告陳彥齊，而對比如附表一編
      號4 、6 所示2 次犯行之交易價格皆為2,000 元，可見被
      告陳彥齊所承認收受被告甲○○交付之2,000 元，即係指
      如附表一邊號4 所示於109 年7 月17日之交易所得，而可
      徵其於該次偵訊中明確否認如附表一邊號6 之犯行，自無
      毒品危害防制條例第17條第2 項減刑規定之適用；且被告
      陳彥齊於本院審理中亦同意此項認定（見本院卷一第314
      頁至第315 頁）。
    ⑶被告甲○○就如附表一編號4 所示之犯行，於偵查及本院
      審理時，均已自白明確（見警600 號卷第95頁、第100 頁
      、他1819卷二，第155 頁、本院卷第206 頁、第235 頁）
      ，則就其該次販賣第二級毒品犯行部分，自應依上開規定
      減輕其刑。
    ⑷另被告甲○○就如附表一編號6 所示之犯行，被告甲○○
      固於審理中坦承不諱，而辯護人則為其辯護稱：實務上針
      對偵查中自白是從寬認定，依被告之警詢筆錄可知被告有
      回答「實在」；而於地檢署之偵訊筆錄，被告也有表示「
      我有幫他（陳彥齊）送」，應屬概括承認，故此部分應有
      符合偵、審自白並有減輕其刑之適用等語（見本院卷二第
      280 頁）。然觀諸被告甲○○於109 年9 月9 日之警詢筆
      錄，被告係於警察提示證人湯贛豐於109 年8 月9 日17時
      許與被告購毒過程之供述後，先回答：「實在」，再補充
      前揭供述，表示：「上述訊息是我用手機跟他聊得沒錯，
      但是文字『你有拿到嗎』、『都沒有說一下』是陳彥齊要
      我問湯贛豐的（當時我跟陳彥齊在鳳山），這次我不知道
      陳彥齊叫誰送毒品給湯贛豐的」等語（見警600 號卷第
      101 頁），是被告雖已回答「實在」，然觀諸其供述之前
      後文，顯然係對於「警察所提示證人湯贛豐之供述」此一
      「客觀事實」，表示不爭執、實在之意，且明確有於109
      年8 月9 日交付毒品給證人湯贛豐，尚無從遽認被告已就
      如附表一編號6 所示之犯行自白；又觀被告甲○○於109
      年12月17日偵查中則係向檢察官供稱：109 年8 月9 日這
      一次，我沒有拿毒品放在機車置物箱裡面，我是拿衣服給
      湯贛豐的媽媽；他叫我過去他家，問我2,000 元有沒有拿
      到，我跟他說我只有拿衣服給他媽媽，因為陳彥齊他們沒
      有拿毒品給我，我沒有辦法拿毒品給湯贛豐，這次真的沒
      有；我有跟湯贛豐用LINE聯繫，我問他「拿到了嗎」，是
      要問他媽媽有無拿衣服給他，因為他媽媽有時都會忘記，
      這次我真的沒有拿到東西等語（見屏東地檢110 年度偵緝
      字第1 號卷，下稱偵緝字第1 號卷，第46頁），可知被告
      甲○○於該次偵訊時明確否認如附表一編號6 所示之犯行
      。又雖檢察官於該次偵訊之最後，詢問被告甲○○：「是
      否承認與陳彥齊共同販賣第二級毒品安非他命、甲基安非
      他命給湯贛豐？」，被告甲○○回答：「我有幫他送」等
      語（見偵緝字第1 號卷第47頁），然觀諸被告甲○○前揭
      供述，檢察官係先訊問被告甲○○關於109 年7 月17日19
      時（即如附表一編號4 所示）之犯行後，始訊問109 年8
      月9 日（即如附表一編號6 所示）之犯行，兩次行為之時
      間、內容均明確可分，可見被告甲○○於偵訊最後所稱「
      我有幫他送」等語，僅係針對如附表一編號4 所示之犯行
      自白，並未及於如附表一編號6 所示之犯行。從而，被告
      甲○○於偵查中顯未就如附表一編號6 所示之犯行自白，
      揆諸前揭說明，自無依毒品危害防制條例第17條第2 項減
      輕其刑之餘地。
    3.毒品危害防制條例第17條第1 項之說明：
      被告陳彥齊雖供稱其毒品來源為姓名為「趙峻賢」之人等
      語（見他1819卷三第138 頁），惟經本院函詢屏東縣政府
      警察局潮州分局及屏東地方檢察署，前者之函覆略以：陳
      彥齊僅於筆錄坦承其毒品來源係向「趙峻賢」所購得，然
      於通訊監察期間查無與「趙峻賢」之通聯及監察譯文等聯
      繫案證，故無因其供述而查獲其他正犯或共犯等語，有該
      局110 年8 月15日潮警偵字第11031604800 號函暨所附員
      警職務報告各1 份可佐（見本院卷一第155 頁至第157 頁
      ）；而後者則函覆略以：經查「趙峻賢」於109 年10月29
      日已因另案毒品案件遭通緝，並於110 年5 月19日緝獲並
      送屏東監獄執行，且被告陳彥齊於供出「趙峻賢」之前，
      「趙峻賢」已另有販賣毒品案件遭本屬偵辦，並提起公訴
      ，故被告陳彥齊所供上游既已因偵查終結而入監執行，無
      續為偵辦必要，業應本署檢察官予以簽結等語，有該署11
      0 年8 月16日屏檢介劍110 他471 字第1109029764號函暨
      所附「趙峻賢」通緝簡表、完整矯正簡表、該署110 年度
      偵緝字第263 號起訴書各1 份可參（見本院卷一第159 頁
      至第177 頁），是被告陳彥齊所述之毒品來源並未因而為
      檢、警查獲，自不得依毒品危害防制條例第17條第1 項規
      定減輕其刑。
    4.刑法第59條之說明：
      被告陳彥齊之辯護人故為其辯護稱：被告陳彥齊就附表一
      各編號所示犯行均坦承不諱，請審酌被告所犯之罪皆為毒
      品危害防制條例第4 條第2 項的罪名，修正後之法定刑為
      10年以上有期徒刑之罪，其所販賣之毒品數量微小、獲利
      也有限、其於案發後也配合審判等情節，應有情輕法重之
      情形，請依刑法第59條酌減其刑等語（見本院卷一第316
      頁至第317 頁）；被告甲○○之辯護人則為其辯護稱：被
      告始終坦承犯行，態度良好，且被告家庭生活困苦，並審
      酌被告本案角色分工僅為從屬、販賣數量非多等情節，就
      被告所為販賣第二級毒品犯行部分，請求適用刑法第59條
      規定予以減刑等語（見本院卷二第280 頁）。惟按刑法第
      59條規定犯罪之情狀可憫恕者，得酌減其刑。其所謂「犯
      罪之情狀」，與同法第57條規定科刑時應審酌之一切情狀
      ，並非有截然不同之領域，於裁判上酌減其刑時，應就犯
      罪之一切情狀，予以全盤考量，審酌其犯罪有無可憫恕之
      事由（即有無特殊之原因及環境，在客觀上足以引起一般
      同情，以及宣告法定最低度刑，是否猶嫌過重等），以為
      判斷（最高法院95年度台上字第6157號、98年度台上第
      3926號判決意旨參照）。經查：
    ⑴被告陳彥齊所為如附表一各編號所示犯行均構成累犯，且
      經本院裁量加重，然其各該犯行中除如附表一編號6 部分
      以外，均已適用毒品危害防制條例第17條第2 項規定予以
      減輕其刑，業如前述，其法定最輕本刑應無過重之情事；
      復考量被告陳彥齊明知毒品危害身心強烈，仍進而為本案
      共5 次之販賣行為，顯非偶一為之，其犯行顯非輕微，且
      其犯罪亦無特殊之原因與環境，不論已否依上開條例第17
      條第2 項減刑，衡情均無何等足以引起一般同情之客觀情
      狀，難認有何情堪憫恕或情輕法重之情形，實無適用刑法
      第59條規定酌減其刑之餘地，是其辯護人此部分主張，並
      不可採。
    ⑵被告甲○○所為如附表一編號4 、6 所示販賣第二級毒品
      犯行，均構成累犯，且僅有如附表一編號4 部分可適用毒
      品危害防制條例第17條第2 項規定減輕其刑等情，已如前
      述，又因累犯部分裁量不予加重，故減刑後，如附表一編
      號4 部分徒刑之最低度刑為5 年，其刑度相較原本10年以
      上有期徒刑之法定刑，已大幅減輕；至如附表一編號6 部
      分雖未符合偵、審自白減刑之規定，然並未依累犯規定加
      重其刑；復考量被告甲○○本案2 次共同販賣毒品犯行，
      所參與之分工屬幫忙運送毒品並收受價金，對於毒品施用
      來源之提供助益甚大，影響所及，非僅購毒者之生命、身
      體將可能受其侵害，國家、社會之法益亦不能免，為害甚
      鉅，當非個人一己之生命、身體法益所可比擬，本院綜觀
      上情，實難認被告甲○○於本案所犯屬輕微，尚無在客觀
      上足以引起一般同情而有情輕法重之情形，亦無再依刑法
      第59條規定減輕其刑之餘地，是其辯護人此部分主張，要
      無可採。
（六）爰以行為人之責任為基礎，審酌被告陳彥齊、甲○○均明
      知第二級毒品甲基安非他命具有成癮性及危害性，為法律
      所禁止販賣、轉讓之物，被告陳彥齊竟仍單獨為如附表一
      編號1 至3 、5 所示3 次販賣、1 次轉讓；與被告甲○○
      共同為如附表一編號4 、6 所示之2 次販賣之犯行，所為
      均非可取；惟念及其2 人於本院準備程序及審理時尚能坦
      承全部犯行之態度，又衡以被告陳彥齊販賣之對象有3 人
      、轉讓1 人、各次販賣所得為500 元至2,000 元不等；被
      告甲○○販賣之對象僅有1 人、各次販賣毒品之售價為
      2,000 元、數量均為1 包等犯罪情節，暨其2 人各次販賣
      之目的、手段、對社會所生之危害、於本案之分工，及其
      2 人自承之智識程度、家庭生活及經濟狀況等一切情狀（
      見警600 號卷第13頁、第79頁、本院卷一第317 頁、本院
      卷二第280 頁），分別量處如附表一「主文及宣告刑」欄
      所示之刑；復考量被告2 人所犯各罪之犯罪時間均相近、
      各罪之同質性相同、數罪併罰限制加重與多數犯罪責任遞
      減原則，爰依法及被告陳彥齊之聲請，分別定如主文所示
      之應執行之刑。
三、沒收部分：
（一）按查獲之第一、二級毒品及專供製造或施用第一、二級毒
      品之器具，不問屬於犯罪行為人與否，均沒收銷燬之，毒
      品危害防制條例第18條第1 項前段定有明文。又按以營利
      為目的販入毒品，經多次販賣後，持有剩餘毒品被查獲，
      其各次販賣毒品行為，固應併合處罰。惟該持有剩餘毒品
      之低度行為，應僅為最後一次販賣毒品之高度行為所吸收
      ，不另論罪。則就該查獲之剩餘毒品，祇能於最後一次之
      販賣毒品罪宣告沒收銷燬，不得於各次販賣毒品罪均宣告
      沒收銷燬（最高法院97年度台上字第3258號、100 年度台
      上字第908 號判決意旨參照）。查扣案如附表二編號4 所
      示之物，係於109 年7 月19日為警所扣得，並經檢驗均驗
      出含第二級毒品甲基安非他命成分等情，有前述屏東縣政
      府警察局潮州分局毒品初步檢驗報告單可參（見屏東縣政
      府警察局潮州分局潮警偵字第10931866200 號卷第43頁至
      第55頁），既為毒品危害防制條例第2 條第2 項第2 款所
      列之第二級毒品，自應依上開規定及說明，不問屬於被告
      2 人與否，均於被告2 人如附表一編號4 所示扣案前最後
      1 次販賣第二級毒品罪刑項下宣告沒收銷燬。至上開第二
      級毒品因鑑驗時所用罄之部分，因已滅失，爰不另諭知沒
      收銷燬。
（二）供犯罪所用之物：
   1. 按刑法第38條第2 項規定「供犯罪所用、犯罪預備之物或
      犯罪所生之物，屬於犯罪行為人者，得沒收之。但有特別
      規定者，依其規定。」，就「供犯罪所用之物」係規定「
      屬於犯罪行為人者，得沒收之」，採職權沒收原則。而毒
      品危害防制條例第19條第1 項則係規定「犯第4 條至第9
      條、第12條、第13條或第14條第1 項、第2 項之罪者，其
      供犯罪所用之物，不問屬於犯罪行為人與否，均沒收之。
      」，就「供犯罪所用之物」另規定「不問屬於犯罪行為人
      與否，均沒收之」，改採絕對義務沒收原則，顯就「供犯
      罪所用之物」另設特別規定，自應依刑法第38條第2 項但
      書，優先適用毒品危害防制條例第19條第1 項宣告沒收。
      又毒品危害防制條例第19條第1 項並未另就「供犯罪所用
      之物」之追徵特設規定，自應回歸適用刑法第38條第4 項
      規定予以追徵，合先敘明。
    2.經查，扣案如附表二編號6 所示之SAMSUNG 牌手機1 支，
      係於109 年8 月10日始扣得，為被告陳彥齊用以聯繫如附
      表一編號1 至4 、6 所示之購毒者，應不問屬於被告陳彥
      齊與否，均依毒品危害防制條例第19條第1 項規定，於其
      所犯如附表一編號1 至4 、6 所示罪刑項下宣告沒收；又
      被告陳彥齊持用上開手機以聯繫如附表一編號5 所示之受
      讓者部分，因藥事法對於沒收並無規範，即應回歸適用刑
      法第38條第2 項規定，於其所犯該次轉讓禁藥罪刑項下宣
      告沒收。再如附表二編號2 、3 所示之電子磅秤1 個、藥
      鏟1 支，係於109 年7 月19日所扣得，且為被告陳彥齊用
      以秤量、分裝如附表一編號1 至3 各次販賣毒品之重量所
      用之物等情，業據被告陳彥齊坦認在卷（見本院卷一第
      112 頁），自應依毒品危害防制條例第19條第1 項規定，
      於其所犯如附表一編號1 至3 所示罪刑項下宣告沒收。
    3.次查，未扣案之門號0000000000號手機1 支（內含SIM 卡
      1 張），則係被告甲○○用以連繫如附表一編號4 、6 所
      示之購毒者即證人湯贛豐，並供被告甲○○為如附表一編
      號4 、6 所示販賣第二級毒品罪犯行等情，業據被告甲○
      ○於本院審理時供陳明確（見本院卷二第278 頁），並有
      前揭通訊監察譯文可佐，應不問屬於被告甲○○與否，依
      毒品危害防制條例第19條第1 項、刑法第38條第4 項規定
      ，於被告甲○○所犯如附表一編號4 、6 所示之罪刑項下
      宣告沒收，並於全部或一部不能沒收或不宜執行沒收時，
      追徵其價額。
（三）犯罪所得：     
    1.按犯罪所得，屬於犯罪行為人者，沒收之；於全部或一部
      不能沒收或不宜執行沒收時，追徵其價額，刑法第38條之
      1 第1 項前段、第3 項定有明文。又共同正犯之犯罪所得
      ，沒收或追徵，應就各人所分得之數額分別為之；先前對
      共同正犯採連帶沒收犯罪所得之見解，已不再援用及供參
      考（最高法院104 年第13次刑事庭會議決議意旨參照），
      此為最高法院近來一致之見解。所謂各人「所分得」，係
      指各人「對犯罪所得有事實上之處分權限」，法院應視具
      體個案之實際情形而為認定；倘若共同正犯各成員內部間
      ，對於不法利得分配明確時，固應依各人實際分配所得沒
      收；然若共同正犯成員對不法所得並無處分權限，其他成
      員亦無事實上之共同處分權限者，自不予諭知沒收；至共
      同正犯各成員對於不法利得享有共同處分權限時，則應負
      共同沒收之責（最高法院104 年度台上字第3934號判決意
      旨參照）。
    2.經查，被告陳彥齊單獨販賣甲基安非他命與如附表一編號
      1 至3 所示之對象，並分別取得如附表一編號1 至3 「交
      易（轉讓）方式及金額」欄所示之價金，核均屬被告陳彥
      齊因本案販毒所得之財物，雖未扣案，仍應分別於其所犯
      各該罪刑項下，宣告沒收之，並於全部或一部不能沒收或
      不宜執行沒收時，追徵之。
    3.次查，被告陳彥齊與甲○○共同販賣甲基安非他命予附表
      一編號4 、6 所示之對象，並由被告甲○○分別取得如附
      表一編號4 、6 「交易（轉讓）方式及金額」欄所示之價
      金後交予被告陳彥齊，性質上雖屬被告2 人因販毒所共同
      取得之財物，且未扣案，然被告甲○○於本院準備程序時
      供稱：我承認幫陳彥齊送毒品給湯贛豐，也都有幫他把錢
      拿回來；我幫他送毒品並沒有獲取任何報酬，就只有他平
      常會免費給我施用一點，我幫他送毒品的好處就是這個等
      語（見本院卷二第206 頁），核與被告陳彥齊於警詢、偵
      查中供稱：甲○○幫我送毒品給湯贛豐後可以拿到的報酬
      就是無償給他吃而已等語（見屏東地檢109 年度偵字第
      6703號卷，第111 頁）相符，足認被告甲○○業已將各該
      販毒所得交付予共同被告陳彥齊；此外亦無其他證據可資
      證明被告甲○○於交付各次販毒所得予共同被告陳彥齊後
      ，有取得其他報酬或與被告陳彥齊對於各該販毒所得具有
      共同管領、處分之權限，揆諸前揭說明，應認如附表一編
      號4 、6 所示之販毒所得並非被告甲○○本案實際所分得
      之犯罪所得，爰不於被告甲○○所犯各該罪刑項下宣告沒
      收或追徵，而僅於共同被告陳彥齊所犯各該罪刑項下，宣
      告沒收之，並於全部或一部不能沒收或不宜執行沒收時，
      追徵之。
（四）其餘扣案物部分：
    1.按宣告前2 條之沒收或追徵，有過苛之虞、欠缺刑法上之
      重要性、犯罪所得價值低微，或為維持受宣告人生活條件
      之必要者，得不宣告或酌減之，刑法第38條之2 第第2 項
      定有明文。查扣案如附表二編號8 所示之帳冊1 本，被告
      陳彥齊雖供承為其所有，且有記載相關販毒紀錄於該帳冊
      上等語（見本院卷一第112 頁），然該帳冊僅為日常生活
      常見之物，非必屬專供本案犯罪所用之物，並無任何特殊
      性，更非屬違禁物，已欠缺刑法上之重要性而無沒收之必
      要，爰不予宣告沒收。
    2.至扣案如附表二編號1 、5 、7 所示之物，雖亦為被告陳
      彥齊所有，惟並非被告陳彥齊供本案犯罪所用之物，且與
      本案無關，業具被告陳彥齊供承在卷（見本院卷一第112
      頁），該些物品亦非違禁物，自無宣告沒收之必要。
（五）末按沒收具獨立之法律效果，已非屬從刑，故於宣告多數
      沒收之情形，既非數罪併罰，自無庸再就沒收部分，合併
      宣告。惟檢察官執行時，仍應依刑法第40條之2 第1 項規
      定「宣告多數沒收者，併執行之。」處理，附此敘明。
據上論斷，應依刑事訴訟法第299 條第1 項前段，修正前毒品危
害防制條例第4 條第2 項，毒品危害防制條例第4 條第2 項、第
17條第2 項、第18條第1 項、第19條第1 項，藥事法第83條第1
項，刑法第2 條第1 項前段、第11條、第28條、第47條第1 項、
第50條第2 項、第51條第5 款、第38條第2 項、第4 項、第38條
之1 第1 項、第3 項、第40條之2 第1 項，判決如主文。
本案經檢察官魏豪勇、鄭央鄉提起公訴及追加起訴，檢察官廖維
中到庭執行職務。
中    華    民    國   110    年    12    月    14    日
                  刑事第二庭審判長   法  官   莊鎮遠
                                     法  官   陳茂亭
                                     法  官   吳昭億
以上正本證明與原本無異。
如不服本判決應於收受判決後20日內向本院提出上訴書狀，並應
敘述具體理由；其未敘述上訴理由者，應於上訴期間屆滿後20日
內向本院補提理由書（均須按他造當事人之人數附繕本）「切勿
逕送上級法院」。
中    華    民    國   110    年    12    月    14    日
                                     書記官   蕭秀蓉
附錄本案論罪科刑法條：
修正前毒品危害防制條例第4 條第2 項
製造、運輸、販賣第一級毒品者，處死刑或無期徒刑；處無期徒
刑者，得併科新台幣一千萬元以下罰金。
製造、運輸、販賣第二級毒品者，處無期徒刑或七年以上有期徒
刑，得併科新台幣七百萬元以下罰金。
製造、運輸、販賣第三級毒品者，處五年以上有期徒刑，得併科
新台幣五百萬元以下罰金。
製造、運輸、販賣專供製造或施用毒品之器具者，處一年以上七
年以下有期徒刑，得併科新台幣一百萬元以下罰金。
前四項之未遂犯罰之。
 
毒品危害防制條例第4 條第2 項
製造、運輸、販賣第一級毒品者，處死刑或無期徒刑；處無期徒
刑者，得併科新臺幣3 千萬元以下罰金。
製造、運輸、販賣第二級毒品者，處無期徒刑或 10 年以上有期
徒刑，得併科新臺幣 1 千 5 百萬元以下罰金。
製造、運輸、販賣第三級毒品者，處 7 年以上有期徒刑，得併
科新臺幣 1 千萬元以下罰金。
製造、運輸、販賣第四級毒品者，處 5 年以上 12 年以下有期
徒刑，得併科新臺幣 5 百萬元以下罰金。
製造、運輸、販賣專供製造或施用毒品之器具者，處 1 年以上
7 年以下有期徒刑，得併科新臺幣 1 百 50 萬元以下罰金。
前五項之未遂犯罰之。
 
藥事法第83條
明知為偽藥或禁藥，而販賣、供應、調劑、運送、寄藏、牙保、
轉讓或意圖販賣而陳列者，處 7 年以下有期徒刑，得併科新臺
幣 5 千萬元以下罰金。
犯前項之罪，因而致人於死者，處 7 年以上有期徒刑，得併科
新臺幣 1 億元以下罰金；致重傷者，處 3 年以上 12 年以下有
期徒刑，得併科新臺幣 7 千 5 百萬元以下罰金。
因過失犯第 1 項之罪者，處 2 年以下有期徒刑、拘役或科新臺
幣 5 百萬元以下罰金。
第 1 項之未遂犯罰之。
 
附表一：
┌──┬───┬───┬───────┬───────────┬──────────┐
│編號│行為人│ 對象 │交易（轉讓）時│交易（轉讓）方式及金額│    主文及宣告刑    │
│    │      │      │間及地點      │                      │                    │
├──┼───┼───┼───────┼───────────┼──────────┤
│ 1  │陳彥齊│塗明喜│民國109 年6 月│由塗明喜持門號00000000│陳彥齊販賣第二級毒品│
│    │      │      │7 日19時許於塗│號行動電話撥打LINE通訊│，累犯，處有期徒刑參│
│    │      │      │明喜址設屏東縣│軟體給暱稱「阿基」（即│年捌月。扣案如附表二│
│    │      │      │OO鎮OO路OO號之│陳彥齊）聯繫毒品交易事│編號二、三、六所示之│
│    │      │      │住處外        │宜，雙方並約定於左列時│物均沒收。未扣案之犯│
│    │      │      │              │間、地點，由陳彥齊獨自│罪所得新臺幣伍佰元沒│
│    │      │      │              │交付第二級毒品甲基安非│收，於全部或一部不能│
│    │      │      │              │他命1 包予塗明喜，並收│沒收或不宜執行沒收時│
│    │      │      │              │取新臺幣（下同）500 元│，追徵之。          │
│    │      │      │              │之價金而交易成功。    │                    │
├──┼───┼───┼───────┼───────────┼──────────┤
│ 2  │陳彥齊│陳楗森│109 年7 月12日│由陳楗森撥打公用電話號│陳彥齊販賣第二級毒品│
│    │      │      │5 時16分許於屏│碼000000000 號及      │，累犯，處有期徒刑參│
│    │      │      │東縣OO鎮OO路  │00000000號予陳彥齊所持│年拾月。扣案如附表二│
│    │      │      │OO號出租大樓門│門號0000000000號行動電│編號二、三、六所示之│
│    │      │      │口            │話聯繫毒品交易事宜，雙│物均沒收。未扣案之犯│
│    │      │      │              │方並約定於左列時間、地│罪所得新臺幣壹仟元沒│
│    │      │      │              │點，由陳彥齊獨自交付第│收，於全部或一部不能│
│    │      │      │              │二級毒品甲基安非他命1 │沒收或不宜執行沒收時│
│    │      │      │              │包予陳楗森，並當場收取│，追徵之。          │
│    │      │      │              │1,000 元之價金而交易成│                    │
│    │      │      │              │功。                  │                    │
├──┼───┼───┼───────┼───────────┼──────────┤
│ 3  │陳彥齊│陳楗森│109 年7 月15日│由陳楗森持門號00000000│陳彥齊販賣第二級毒品│
│    │      │      │16時55分許於屏│83號行動電話及撥打公用│，累犯，處有期徒刑伍│
│    │      │      │東縣OO鎮OO路  │電話號碼000000000 號予│年肆月。扣案如附表二│
│    │      │      │OO號出租大樓口│陳彥齊所持門號00000000│編號二、三、六所示之│
│    │      │      │              │號行動電話聯繫毒品交易│物均沒收。未扣案之犯│
│    │      │      │              │事宜，雙方並約定於左列│罪所得新臺幣伍佰元沒│
│    │      │      │              │時間、地點，由陳彥齊獨│收，於全部或一部不能│
│    │      │      │              │自交付第二級毒品甲基安│沒收或不宜執行沒收時│
│    │      │      │              │非他命1 包予陳楗森，並│，追徵之。          │
│    │      │      │              │當場收取500 元之價金而│                    │
│    │      │      │              │交易成功。            │                    │
├──┼───┼───┼───────┼───────────┼──────────┤
│ 4  │陳彥齊│湯贛豐│109 年7 月17日│由陳彥齊於109 年7 月17│陳彥齊共同販賣第二級│
│    │甲○○│      │19時許於屏東縣│日15時許，以LINE通訊軟│毒品，累犯，處有期徒│
│    │      │      │OO鄉OO路OO號之│體聯絡甲○○，並將第二│刑伍年陸月。扣案如附│
│    │      │      │O泉加油站     │級毒品甲基安非他命1 包│表二編號四所示之物沒│
│    │      │      │              │交予甲○○，甲○○則與│收銷燬。扣案如附表二│
│    │      │      │              │湯贛豐約定於左列時間、│編號六所示之物沒收。│
│    │      │      │              │地點，由甲○○將上開毒│未扣案之犯罪所得新臺│
│    │      │      │              │品1 包交予湯贛豐，並收│幣貳仟元沒收，於全部│
│    │      │      │              │取2,000 元之價金而交易│或一部不能沒收或不宜│
│    │      │      │              │成功。                │執行沒收時，追徵之。│
│    │      │      │              │                      │甲○○共同販賣第二級│
│    │      │      │              │                      │毒品，累犯，處有期徒│
│    │      │      │              │                      │刑伍年肆月。扣案如附│
│    │      │      │              │                      │表二編號四所示之物沒│
│    │      │      │              │                      │收銷燬。未扣案之手機│
│    │      │      │              │                      │壹支（門號0000000000│
│    │      │      │              │                      │號，含SIM 卡壹張）沒│
│    │      │      │              │                      │收，於全部或一部不能│
│    │      │      │              │                      │沒收或不宜執行沒收時│
│    │      │      │              │                      │，追徵其價額。      │
├──┼───┼───┼───────┼───────────┼──────────┤
│ 5  │陳彥齊│甲○○│109 年8 月3日 │由陳彥齊以LINE通訊軟體│陳彥齊明知為禁藥而轉│
│    │      │      │14時許（起訴書│撥打網路電話予甲○○，│讓，累犯，處有期徒刑│
│    │      │      │此部分時間應予│約定於左列時間、地點見│肆月。扣案如附表二編│
│    │      │      │更正）於高雄市│面後，由陳彥齊無償提供│號六所示之物沒收。  │
│    │      │      │國道1 號高速公│第二級毒品甲基安非他命│                    │
│    │      │      │路九如交流道下│1 包（約4 粒米的量，無│                    │
│    │      │      │              │證據證明純質淨重達20公│                    │
│    │      │      │              │克以上）予甲○○。    │                    │
├──┼───┼───┼───────┼───────────┼──────────┤
│ 6  │陳彥齊│湯贛豐│109 年8 月10日│由陳彥齊於不詳時間將第│陳彥齊共同販賣第二級│
│    │甲○○│      │5 時19分於屏東│二級毒品甲基安非他命1 │毒品，累犯，處有期徒│
│    │      │      │縣OO鄉OO路OO號│包交予甲○○後，甲○○│刑拾年肆月。扣案如附│
│    │      │      │              │分別於109 年8 月9 日17│表二編號六所示之物沒│
│    │      │      │              │、22時許以LINE通訊軟體│收。未扣案之犯罪所得│
│    │      │      │              │聯繫湯贛豐，雙方約定於│新臺幣貳仟元沒收，於│
│    │      │      │              │左列時間、地點，由黃進│全部或一部不能沒收或│
│    │      │      │              │誠將上開毒品1 包放置於│不宜執行沒收時，追徵│
│    │      │      │              │湯贛豐母親所有車牌號碼│之。                │
│    │      │      │              │為OOO-OOO 號機車之置物│甲○○共同販賣第二級│
│    │      │      │              │箱內，再由湯贛豐拿取後│毒品，累犯，處有期徒│
│    │      │      │              │將2,000 元價金放置於該│刑拾年貳月。未扣案之│
│    │      │      │              │機車之置物箱，待甲○○│手機壹支（門號      │
│    │      │      │              │確認收到後以簡訊回覆交│00000000號，含SIM 卡│
│    │      │      │              │易完成。              │壹張）沒收，於全部或│
│    │      │      │              │                      │一部不能沒收或不宜執│
│    │      │      │              │                      │行沒收時，追徵其價額│
│    │      │      │              │                      │。                  │
└──┴───┴───┴───────┴───────────┴──────────┘
附表二 （扣案物）：      
┌──┬───────┬──┬───────────┐
│編號│    內容物    │數量│         備註         │
├──┼───────┼──┼───────────┤
│ 1  │鐵盒          │1 個│109 年7 月19日扣得    │
├──┼───────┼──┼───────────┤
│ 2  │電子磅秤      │1 個│109 年7 月19日扣得    │
├──┼───────┼──┼───────────┤
│ 3  │藥鏟          │1 支│①毒品器具            │
│    │              │    │②109 年7 月19日扣得  │
├──┼───────┼──┼───────────┤
│ 4  │甲基安非他命  │3 包│①含袋毛重各為0.29公克│
│    │              │    │、0.37公克及0.39公克，│
│    │              │    │經初步篩檢，呈甲基安非│
│    │              │    │他命陽性反應。        │
│    │              │    │②109 年7 月19日扣得  │
├──┼───────┼──┼───────────┤
│ 5  │IPHONE牌手機（│1 支│①無SIM 卡、IMEI：3565│
│    │黑色機殼）    │    │00000000000           │
│    │              │    │②109年8 月10日扣得   │
├──┼───────┼──┼───────────┤
│ 6  │SAMSUNG 牌手機│1 支│①門號0000000000號、含│
│    │（粉紅色機殼、│    │SIM 卡1 張、IMEI：3556│
│    │鏡面有裂痕）  │    │00000000000           │
│    │              │    │②109年8 月10日扣得   │
├──┼───────┼──┼───────────┤
│ 7  │VIVO牌手機（黑│1 支│①門號0000000000號、含│
│    │紅色機殼、鏡面│    │SIM 卡2 張、IMEI：8675│
│    │有裂痕）      │    │00000000000           │
│    │              │    │②109 年8 月10日扣得  │
├──┼───────┼──┼───────────┤
│ 8  │帳冊          │1 本│109 年8 月10日扣得    │
└──┴───────┴──┴───────────┘